臺灣臺中地方法院民事裁定
111年度抗字第167號
抗  告  人  蔡貴萍  

相  對  人  王淑玲  
上列抗告人與相對人間因本票裁定事件，抗告人對於民國111年5
月18日本院司法事務官所為111 年度司票字第2915號裁定提起抗
告，本院合議庭裁定如下：
    主    文
抗告駁回。
抗告程序費用新臺幣壹仟元由抗告人負擔。
    理    由
一、抗告意旨：如附表所示本票（下稱系爭本票）係抗告人向相
    對人借款所簽發供擔保之用。然相對人前對外經營金錢放貸
    業務，借貸利息每月為2.5%即高達週年利率30%之重利，故
    系爭本票金額包含逾民法第205條規定之週年利16%重利部分
    ，相對人並無請求給付之權利。況抗告人已清償完畢所有借
    款本金及利息，相對人喪失持系爭本票聲請本票裁定之合法
    正當權源，原裁定准許強制執行，顯有不當，為此提起抗告
    ，請求廢棄原裁定等語。
二、按在票據上簽名者，依票上所載文義負責；執票人向本票發
    票人行使追索權時，得聲請法院裁定後強制執行，票據法第
    第5條第1項、第123條分別定有明文。次按本票發票人得記
    載對於票據金額支付利息及其利率；利率未經載明時，定為
    年利六釐；利息自發票日起算，但有特約者，不在此限，此
    觀票據法第124條準用第28條規定可明。又按本票執票人，
    依票據法第123條規定，聲請法院裁定許可對發票人強制執
    行，係屬非訟事件，此項聲請之裁定及抗告法院之裁定，僅
    依非訟事件程序，以審查強制執行許可與否，並無確定實體
    上法律關係存否之效力，法院就本票形式上之要件是否具備
    予以審查為已足，至於當事人間實體上之爭執，應依訴訟程
    序另謀解決，殊不容於非訟裁定程序中為此爭執，如發票人
    就票據債務之存否有爭執時，應由發票人提起確認之訴，以
    資解決（最高法院56年度台抗字第714號、57年度台抗字第7
    6號裁判意旨參照）。
三、經查，本件相對人主張其執有抗告人所簽發免除作成拒絕證
    書之系爭本票，詎經提示未獲付款，爰依票據法第123 條規
    定聲請裁定許可強制執行等情，已據其提出系爭本票為證，
    是本院司法事務官依上開規定為形式審查，裁定系爭本票准
    許強制執行，並無不合。至抗告意旨所述系爭本票債權債務
    關係是否存在，係屬實體抗辯，非本件非訟程序所得審究，
    應依訴訟程序另謀解決。從而，抗告人提起本件抗告，為無
    理由，應予駁回。
四、按對於非訟事件，依法應由關係人負擔費用者，法院裁定命
    關係人負擔時，應一併確定其數額，非訟事件法第24條第1
    項定有明文，爰依法確定本件抗告程序費用額如主文第2 項
    所示，由抗告人負擔。
五、據上論結，本件抗告為無理由，依非訟事件法第46條、第21
    條第2 項、第24條第1 項，民事訴訟法第495 條之1 第1 項
    、第449 條第1 項、第95條、第78條，裁定如主文。
中　　華　　民　　國　　111 　年　　6 　　月　　 7　　日
                  民事第三庭  審判長法  官  陳宗賢
                                    法  官  王金洲
                                    法  官  廖純卿
正本係照原本作成。 　　　　　　　　　　　　　　　　　　
本裁定除以適用法規顯有錯誤為理由，不得再抗告；如提再抗告
，應於收受送達後10日內委任律師為代理人向本院提出再抗告狀
(須附繕本一份)，並繳納再抗告費新臺幣1000元。
中　　華　　民　　國　　111 　年　　6 　　月　　7 　　日
                                    書記官  楊雯君　　　
本票附表：至清償日止利息按週年利率百分之六計算      編號 發票日 票面金額 到期日 利息起算日 備考   （新臺幣）    001 109年4月1日 2,000,000元 未記載 109年4月2日  002 109年4月1日 2,500,000元 未記載 109年4月2日  003 109年4月1日 1,000,000元 未記載 109年4月2日  004 109年4月1日 600,000元 未記載 109年4月2日